th: การเคลือบ/ผิวสำเร็จของตะขอ: นิกเกิลดำ; ดีบุกเงา; สีทองแดง; ดูราทิน; สีทอง; ชุบนิกเกิล; PTFE; เพอร์มาสตีล; ดีบุก; ไม่เคลือบ; อื่นๆ
pl: Powłoka/wykończenie haka: Czarny nikiel; Jasna cyna; Brąz złotaworudy; Duratin; Złoty; Niklowana; PTFE; Permasteel; Cyna; Bez powłoki; Inne
en: Hook coating/finish: Black nickel; Bright tin; Bronze; Duratin; Gold; Nickel-plated; PTFE; Permasteel; Tin; Uncoated; Other
zh-CN: 鱼钩涂层/表面处理: 黑镍; 亮锡; 青铜色; Duratin 镀锡; 金色; 镀镍; PTFE; Permasteel 防锈镀层; 锡; 无涂层; 其他
bg-BG: Покритие/финиш на куката: Черен никел; Светъл калай; Бронз; Дуратин; Златно; Никелирано; PTFE; Permasteel; Калай; Без покритие; Друго
it: Rivestimento/finitura del gancio: Nichel nero; Stagno lucido; Bronzo; Duratin; Oro; Nichelato; PTFE; Permasteel; Stagno; Non rivestito; Altro
sk-SK: Povrchová úprava háčika: Čierny nikel; Lesklý cín; Bronz; Duratin; Zlatý; Poniklovaný; PTFE; Permasteel; Cín; Bez povrchovej úpravy; Iné
vi: Lớp phủ/lớp mạ bề mặt lưỡi câu: Niken đen; Thiếc sáng; Màu đồng; Duratin; Màu vàng; Mạ niken; PTFE; Permasteel; Thiếc; Không phủ; Khác
el: Επίστρωση/φινίρισμα αγκιστριού: Μαύρο νικέλιο; Λαμπερός κασσίτερος; Μπρούτζινο; Duratin; Χρυσό; Επινικελωμένο; PTFE; Permasteel; Κασσίτερος; Χωρίς επίστρωση; Άλλο
ja: フックコーティング／仕上げ: ブラックニッケル; ブライトスズ; ブロンズ; デュラティン; 金色; ニッケルメッキ; PTFE; パーマスチール; スズ; コーティングなし; その他
fr: Revêtement/finition des crochets: Nickel noir; Étain brillant; Bronze; Duratin; Or; Nickelé; PTFE; Permasteel; Étain; Non revêtu; Autre
zh-TW: 鉤子塗層/表面處理: 黑鎳; 亮錫; 銅色; 鍍錫; 金色; 鍍鎳; PTFE; Permasteel; 錫; 無塗層; 其他
hr-HR: Premaz/završna obrada kuke: Crni nikal; Svijetli kositar; Bronca; Duratin; Zlato; Poniklano; PTFE; Permasteel; Kositar; Bez premaza; Ostalo
nl: Coating/afwerking haak: Zwart nikkel; Helder tin; Brons; Duratin; Goud; Vernikkeld; PTFE; Permasteel; Tin; Ongecoat; Overig
tr: Kanca kaplaması/yüzeyi-: Siyah nikel; Parlak kalay; Bronz; Duratin; Altın; Nikel kaplama; PTFE; Permasteel; Kalay; Kaplamasız; Diğer
es: Recubrimiento o acabado del anzuelo: Níquel negro; Estaño brillante; Bronce; Duratin; Oro; Niquelado; PTFE; Permasteel; Estaño; Sin revestimiento; Otro
pt-BR: Revestimento/acabamento do gancho: Níquel preto; Estanho brilhante; Bronze; Duratin; Dourado; Niquelado; PTFE; Permasteel; Estanho; Sem revestimento; Outros
sl-SI: Premaz/obdelava trnka: Črni nikelj; Svetli kositer; Bron; Duratin; Zlata; Ponikljano; PTFE; Permasteel; Kositer; Brez premaza; Drugo
ru: Покрытие/отделка крючка: Черный никель; Блестящее олово; Бронза; Дюратин; Золото; Никелирование; ПТФЭ; Permasteel; Олово; Без покрытия; Другое
lt-LT: Kabliuko danga / apdaila: Juodintas nikelis; Šviesus alavas; Bronza; „Duratin“; Aukso; Nikeliuotas; PTFE; „Permasteel“; Alavas; Nepadengtas; Kita
da: Krogbelægning/-finish: Sort nikkel; Blank tin; Bronze; Duratin; Guld; Forniklet; PTFE; Permasteel; Tin; Ubehandlet; Andet
de: Hakenbeschichtung: Schwarz-Nickel; Glanzzinn; Bronze; Duratin; Gold; Vernickelt; PTFE; Permasteel; Zinn; Unbeschichtet; Andere
hu: Horog bevonata/kikészítése: Fekete nikkel; Fényes ón; Bronz; Duratin; Arany; Nikkelezett; PTFE; Permasteel; Ón; Bevonat nélküli; Egyéb
ko: 후크 코팅/마감: 블랙 니켈; 유광 주석; 청동색; 듀라틴; 금색; 니켈 도금; PTFE; 퍼마스틸; 주석; 비코팅; 기타
ro-RO: Finisaj/înveliș al cârligului: Nichel negru; Staniu lucios; Bronz; Duratin; Aur; Nichelat; PTFE; Permasteel; Staniu; Neacoperit; Altele
cs: Povrchová úprava háku: Černý nikl; Lesklý cín; Bronz; Duratin; Zlato; Poniklované; PTFE; Permasteel; Cín; Bez povlaku; Jiné
nb: Overflatebehandling på hette: Svart nikkel; Blankt tinn; Bronse; Duratin; Gull; Forniklet; PTFE; Permasteel; Tinn; Ubelagt; Annet
sv: Finish på krok: Svart nickel; Blankt tenn; Brons; Duratin; Guld; Förnicklad; PTFE; Permasteel; Tenn; Obehandlad; Annat
fi: Koukun pinnoitus/viimeistely: Musta nikkeli; Kirkas tina; Pronssinvärinen; Duratin; Kullanvärinen; Nikkelöity; PTFE; Permasteel; Tina; Pinnoittamaton; Muu
pt-PT: Revestimento/acabamento do gancho: Níquel preto; Estanho brilhante; Bronze; Duratin; Dourado; Niquelado; PTFE; Permasteel; Estanho; Sem revestimento; Outro